# 房地产开发企业利息资本化问题

提问人：ZCXX 时间：2012-05-01 23:07:33
房地产开发企业在什么情况下可以进行利息资本化？可以设立“开发成本--利息资本化”科目进行相关项目的利息核算？
该贴已经同步到 ZCXXXX的微博

回答人：chenyiwei
执行新企业会计准则的企业，按照《企业会计准则第 17 号——借款费用》的相关规定判断能否资本化，以及确定可资本化的借款费用金额。

提问人：白荡泛舟 时间：2012-05-02 15:10:18
通常房地产企业会计制度好象是不提倡进行利息费用资本化的，我觉得如与土地增值税、企业所得税结合起来考虑好象更没有必要进行利息费用资本化，我的理解不知对否？

回答人：chenyiwei
原先在老制度下，虽然当时的借款费用准则不适用于房地产开发企业，但按照财会[1998]66号文和财基字[1999]74号文的规定，竣工前的借款费用是可以资本化的。不过原制度下缺乏具体的操作指引。